【裁判字號】    97,易緝,22
【裁判日期】    970215
【裁判案由】    竊盜
【裁判全文】
臺灣臺中地方法院刑事判決              97年度易緝字第22號
公  訴  人  臺灣臺中地方法院檢察署檢察官
被      告  戊○○
上列被告因竊盜案件，經檢察官聲請簡易判決處刑（92年度偵字
第22108號），本院判決如下：
    主    文
戊○○犯竊盜罪，處拘役伍拾日，如易科罰金，以銀元參佰元即
新臺幣玖佰元折算壹日。扣案之鑰匙壹支沒收。
    犯罪事實及理由
一、戊○○意圖為自己不法之所有，於民國（下同）92年11月10
    日17時許，在台中市○○路○段台中醫院急診室前，持自備
    之鑰匙插入乙○○所有停放在該處之SQG- 199號機車電門鑰
    匙孔加以啟動，正欲騎乘離去時，適為警當場逮捕，並扣得
    其所有供作案用之鑰匙1支。
二、按現行刑事訴訟法為保障被告之反對詰問權，排除具有虛偽
    危險性之傳聞證據，以求實體真實之發見，於該法第159 條
    第1 項明定被告以外之人於審判外之言詞或書面陳述，除法
    律有規定者外，不得作為證據。而刑事訴訟法第159條之1至
    159條之4有傳聞法則之例外規定，且被告以外之人於審判外
    之陳述，雖不符前4 條之規定，而經當事人於審判程序同意
    作為證據，法院審酌該言詞陳述或書面陳述作成時之情況，
    認為適當者，亦得為證據；當事人、代理人或辯護人於法院
    調查證據時，知有第159條第1項不得為證據之情形，而未於
    言詞辯論終結前聲明異議者，視為有前項之同意，刑事訴訟
    法第159條之5定有明文。本件檢察官、被告並未就被告以外
    之人於審判外之陳述有所爭執，且迄於言詞辯論終結前，均
    未主張有刑事訴訟法第159條第1項不得為證據之情形，是應
    認已同意作為證據，且經本院審酌後，認無不適當之情形，
    應認均有證據能力，合先敘明。
三、訊據被告戊○○固坦承於上開時、地，持自備之鑰匙開啟被
    害人乙○○所有之機車電門，正欲騎機車離開時為警查獲，
    惟矢口否認有何竊盜犯行，辯稱：伊是因酒後牽錯車云云。
    經查，SQG- 199號機車係被害人乙○○所有，於上開時、地
    ，經被告持自備之鑰匙開啟正欲駛離時為警當場查獲，已由
    被害人乙○○領回，有車籍作業系統─查詢認可資料、內政
    部警政署鐵路警察局第四警務段扣押筆錄、扣押物品目錄表
    、贓物認領保管收據、查獲現場照片等在卷可稽。次查，被
    告為警查獲當時，臉紅紅的，並有聞到其身上的酒味，惟其
    與警員對話正常，而無詞不達意或顛三倒四的狀況，且被告
    於查獲現場，先表示以鑰匙啟動之機車為其所有，經警告以
    查詢結果機車非其所有時，仍聲稱機車為其所有，惟無法提
    供機車行照，直至被害車主至警局製作筆錄時，被告才改稱
    酒醉牽錯車，然被告卻無法提供其所有之機車停放位置及車
    牌等情，業據證人丁○○（原名張正亮）即查獲被告之警員
    於本院審理及偵訊時結證明確。末查，被告於92年11月10日
    曾與友人丙○○在台中市○○路之麵攤飲酒一節，固據證人
    丙○○證述在卷，並為被告供承不諱，惟被告供稱其離開麵
    攤後，即騎其所有之機車準備回家，行經台中醫院時因頭暈
    才將機車停在路邊，人坐在椅子上休息，休息處與停放機車
    處相隔約一、二十公尺左右，休息約半小時後，因精神比較
    好，要騎機車時才牽錯車，倘被告所言屬實，則其所有之機
    車亦停放在其啟動電門之機車附近，為警查獲時，係在被告
    精神較好之情形下，縱無法提供車號給警員，亦可告知警員
    其機車係停放在附近，以供警員查證，衡情應無先向警員表
    示機車為其所有，後又改稱忘記機車停在何處之理。綜上所
    述，被告所為之辯解，顯係事後圖卸之詞，不足採信。本件
    事證明確，被告犯行堪以認定。
四、按被告行為後，刑法第41條第1項業經修正公布，並於95年7
    月1 日施行，將易科罰金之折算標準，由「得以1元以上3元
    以下折算1日」，提高為「得以新臺幣1千元、2千元或3千元
    折算1 日」，而行為時之易科罰金折算標準，修正前罰金罰
    鍰提高標準條例第2 條前段（現已刪除）規定，就其原定數
    額提高為100倍折算1日，則行為時之易科罰金折算標準，最
    高應以銀元300元折算1日，經折算為新臺幣後，應以新臺幣
    900元折算為1日。經比較修正前、後之規定，修正後之規定
    並未較有利於行為人，依刑法第2條第1項前段，應適用行為
    時法，定其折算標準。
五、核被告所為，係犯刑法第320條第1項之竊盜案。爰審酌被告
    犯罪之動機、目的、手段，犯罪所生之危害、犯罪後之態度
    等一切情狀，量處如主文所示之刑，並諭知易科罰金之折算
    標準。扣案之鑰匙1 支，係被告所有供犯罪所用之物，業據
    被告供明在卷，爰依刑法第38條第1項第2款之規定宣告沒收
    。又本件犯罪時間雖在96年4 月24日以前，惟被告因傳拘未
    獲，經本院於93年9月24日通緝在案，直至97年1月3 日始為
    警緝獲並移送本院，有本院之通緝書及台中市警察局第五分
    局通緝案件移送書在卷可憑，依中華民國96年罪犯減刑條例
    第5條之規定，不得減刑，併此敘明。
據上論斷，應依刑事訴訟法第299條第1項前段，刑法第2條第1項
、第320條第1項、第38條第1項第2款、修正前刑法第41條第1 項
前段，刑法施行法第1條之1第1項、第2項前段，修正前罰金罰金
鍰提高標準條例第1條前段，判決如主文。
本案經檢察官甲○○到庭執行職務
中    華    民    國    97    年    2     月    15    日
                  刑事第八庭  審判長法  官  林慧英
                                    法  官  簡源希
                                    法  官  戴嘉慧
上正本證明與原本無異。
如不服本判決，應於收受送達後10日內向本院提出上訴書狀（應
敘述具體理由並附繕本）。
上訴書狀如未敘述理由，應於上訴期間屆滿後20日內補提理由書
於本院。
                                    書記官  廖碩薇
中    華    民    國    97    年    2     月    15    日
附錄論罪科刑法條
刑法第320條
意圖為自己或第三人不法之所有，而竊取他人之動產者，為竊盜
罪，處5年以下有期徒刑、拘役或5百元以下罰金。
意圖為自己或第三人不法之利益，而竊佔他人之不動產者，依前
項之規定處斷。
前二項之未遂犯罰之。


司法院資訊處製作；財團法人民間司法改革基金會備份。
